---
title: "Densidad de una distribución cuantitativa"
---

Sabemos que podemos encontrar dos casos donde encontremos una densidad en una variable aleatoria continua y vamos a ver de una manera muy breve y conscisa el uso de cada una de ellas.

### De manera empírica

Si nosotros tenemos un conjunto de datos usualmente nos interesa saber el comportamiento de ellos y observar si es similar o parecida a alguna de las distribuciones que nosotros conocemos y así poder ajustar de alguna manera el fenómeno y hacerlo más comprensible para nosotros, es el caso de la siguiente base de datos del R llamada `iris`, y observaremos la variable ancho de sepalo (para mayor información sobre la base de datos consulte `help(iris)`). Para esto usaremos el comando `hist()`que nos permitirá realizar un histograma para la variable, además del comando `lines()` el cual nos servirá para graficar la curva sobre el histograma 

```{r}
hist(iris$Sepal.Width, main = "Histograma del ancho de sepalo", xlab = "anchos del sepalo", ylab = "densidad del ancho de sepalo", freq = F,las=1)
lines(density(iris$Sepal.Width))
```

### Basados en una distribución (teórica)

Consideremos una variable aleatoria normal, recuerde que si $X\sim N(\mu,\sigma^{2})$, entonces su función densidad de probabilidad viene dada por:

$$f_{X}(x)=\frac{1}{\sqrt{2\pi}\sigma} e^{- \frac{1}{2}\left(\frac{x-\mu}{\sigma}\right)^{2}}, \quad x \in (-\infty,\infty)$$

Para graficar la curva de nuestra densidad usaremos el comando `plot()` que viene en el paquete básico del R, donde crearemos un vector para los valores de `x` y utilizamos la función `dnorm()`para evaluar nuestra densidad
```{r}
# Creamos el vector que va desde -4 a 4 con saltos de 0.1
x<- seq(-4,4,0.1)
# Evaluamos los valores en la función en una normal media=0, desviación estándar=1
y<- dnorm(x)
#Graficamos
plot(x,y, main = "Distribución Normal Estándar", las=1, xlab = "valores de x", ylab = "valores evaluados en la densidad", type = "l")
```

Otra función que nos permite generar la curva de la densidad es: `curve()` que también es del paquete básico del R